【裁判字號】    90,毒抗,358
【裁判日期】    900716
【裁判案由】    毒品危害防制條例
【裁判全文】
臺灣高等法院刑事裁定                              九十年度毒抗字第三五八號
    抗  告  人
    即  被  告  甲○○
右列抗告人，因違反毒品危害防制條例案件，不服臺灣板橋地方法院，中華民國九十
年四月十六日裁定（九十年度毒聲字第一四九四號）提起抗告，本院裁定如左：
    主  文
抗告駁回。
    理  由
一、本件抗告意旨略以：抗告人即被告甲○○於案發日即民國八十九年十二月一日之
    前二日，受友人之託而前往農場採收竹筍，受風寒而服用友人所提供之感冒膠囊
    ，或許因此之故致抗告人所採尿液呈現安非他命之陽性反應，爰依法提起抗告，
    並聲請檢驗友人所提供之膠囊云云。
二、經查：被告甲○○於民國八十九年十二月一日晚上十時三十分許，在臺北市○○
    區○○街二０八巷十四弄二號二樓為警查獲，經採尿送驗，發現有第二級毒品安
    非他命陽性反應，有台灣檢驗科技股份有限公司八十九年十二月二十日之「濫用
    藥物尿液檢驗報告」一紙在卷（九十年度毒偵字第一三七五號偵查卷）可佐，被
    告提起本件抗告後，本院再將該尿液送法務部調查局複驗結果仍呈現甲基安非他
    命陽性反應，有該局九十年七月四日陸(一)字第九００四一一七三號檢驗通知書
    在卷可佐。至於被告抗辯服用感冒膠囊一節，經本院將抗告人所提之藥品送請法
    務部調查局檢驗，經告知「送驗藥物經檢驗結果均無毒品反應，人體服用前開藥
    液後所排泄尿液，以本局檢驗方法（即氣相層析質譜儀分析法及化學分析法），
    不會驗出安非他命陽性反應」，有該局九十年七月十六日（九十）陸(一)字第九０
    ０四一一六三號函在卷可證。按安非他命經口服投與後約百分之七十於二十四小
    時內自尿液中排出，約百分之九十於九十六小時內自尿中排出，由於目前國內尿
    液中安非他命之檢驗僅為鑑定其是否呈陽性反應，尚未鑑定其含量，且安非他命
    之檢出與其投與方式、投與量、個人體質、採尿時間與檢驗儀器之精密度等諸多
    因素有關，因此僅憑尿液中呈安非他命反應，並無法確實推算吸食時間距採集時
    間之長短，惟依上述資料推斷，最長可能不會超過四日，有行政院衛生署藥物食
    品檢驗局八十一年二月八日（八一）藥檢壹字第００一一五六號函為憑，被告於
    八十九年十二月一日晚上十時三十分許經警採尿送驗，既呈安非他命反應，依上
    開說明，其於該採尿時往前回溯九十六小時內（不含為警查後），確有施用安非
    他命至明。抗告人即被告抗告意旨否認施用毒品云云，顯係卸責之詞，不足採信
    。從而原審法院依據檢察官之聲請，依觀察勒戒處分執行條例第三條第一項、毒
    品危害防制條例第二十條第一項裁定被告應送勒戒處所觀察勒戒，經核並無不合
    ，是本件抗告為無理由，應予駁回。
三、據上論斷，應依刑事訴訟法第四百十二條，裁定如主文。
中      華      民      國    九十      年      七      月    十六    日
                              台灣高等法院刑事第二庭
                                  審判長法  官  蔡  長  溪
                                        法  官  楊  貴  志
                                        法  官  林  俊  益
右正本證明與原本無異。
不得抗告。
                                        書記官  陳  明  琴
中      華      民      國      九十     年      七   月     十七       日


司法院資訊處製作；財團法人民間司法改革基金會備份。
